【裁判字號】    89,簡上,12
【裁判日期】    900316
【裁判案由】    毀損等
【裁判全文】
臺灣彰化地方法院刑事判決                          八十九年度簡上字第一二號
    上  訴  人
    即  被  告  丁○○
                戊○○
右列上訴人因毀損等案件，不服本院八十八年度彰簡字第四九號八十八年十一月三十
日第一審判決（聲請案號：八十八年度偵字第七二０一號），本院管轄第二審合議庭
判決如左︰
    主  文
上訴駁回。
丁○○、戊○○均緩刑貳年。
    事實及理由
一、本案經本院審理結果，認第一審判決認事用法及量刑均無不當，應予維持，並引
    用第一審判決書記載之事實、證據及理由（如附件）。
二、上訴人即被告丁○○、戊○○上訴意旨略以：「伊等當時有經九樓所有人即告訴
    人乙○○之母甲○○○同意後始進入該九樓施工，而伊等十樓建物之排水系統如
    未鑿孔至九樓則無法排水，是伊等係依照大樓設計慣例施工，又該九樓建物於前
    二次火災後已全部燒燬，伊等並未將其內之冷氣管切除附或清理，再本件僅係被
    告丁○○一人僱請包商丙○○前往施工，與被告戊○○均無關」云云。然查，右
    揭事實，業據告訴人乙○○及其父王灥生指訴綦詳，證人甲○○○亦供證：被告
    丁○○有打過一次電話通知要修繕，但伊告訴她需經王灥生同意始可進入等語，
    證人李照讀於偵查中亦供證：大樓管理員陳清進打電話要拿九樓鑰匙，並說戊○○說如未給鑰匙，要請鎖匠開門或撬門進入等語在卷，是被告二人並未得告訴人
    同意而進入九樓施工之事實可見；又告訴人所有之九樓建物屋頂結構面確經鑿孔
    及冷氣冰水管係經切除毀損乙節，有現場照片足參，並經臺灣彰化地方法院檢察
    署檢察官及本院現場勘驗明確，制有勘驗筆錄可稽；再本件之十樓建物所有人係
    被告丁○○、戊○○等人所共有，本件包商丙○○施工期間，被告戊○○亦屢次
    到場察看乙情，亦據被告二人供承一致，而包商丙○○於警訊中復證陳：伊施工
    時，係被告姐弟二人告訴伊破壞九樓ＲＣ結構沒關係等語在卷，稽此以觀，被告
    戊○○就本件犯行尚難卸免共犯之刑責。綜上，本件被告二人犯行事證明確，原
    審判決據以論罪科刑，酌情各判處拘役拾日，並諭知易科罰金之折算標準，核
    無不當，被告二人猶執陳詞否認犯行，空言指摘原審判決不當，殊無理由，其等
    上訴，應予駁回。惟以被告二人前均未曾受有期徒刑以上刑之宣告，此有臺灣彰
    化地方法院檢察署刑案資料查註紀錄表二紙在卷可稽，本件犯行係為修繕其等所
    有之建物所致，所生損害及犯案情節尚非重大，經此偵審程序之教訓，應知警惕
    而無再犯之虞，所宣告之刑，認以暫不執行為適當，併均予宣告緩刑二年，以勵
    自新。再本件事證已臻明確，被告二人其餘辯解，與上揭事實之認定不生影響，
    爰不一一論就，附此敘明。
據上論斷，應依刑事訴訟法第四百五十五條之一第一項、第三項、第三百六十八條、
第三百七十三條，刑法第七十四條第一款，判決如主文。
本案經檢察官古慧珍到庭執行職務。
中    華    民    國      九十      年       三      月     十六      日
                            臺灣彰化地方法院刑事第二庭
                                        審判長法官    林  欽  章
                                        法      官    秦  慧  君
    法      官    紀  佳  良
右正本證明與原本無異。
不得上訴。
                                        法院書記官    謝  鈴  玉
中    華    民    國      九十      年       三      月     二十      日


司法院資訊處製作；財團法人民間司法改革基金會備份。
